【裁判字號】    99,聲,109
【裁判日期】    990127
【裁判案由】    具保停止羈押
【裁判全文】
臺灣屏東地方法院刑事裁定               99年度聲字第109號
聲  請  人
即  被  告  甲○○
上列聲請人即被告因竊盜案件（本院99年度易字第40號），聲請
具保停止羈押，本院裁定如下：
    主  文
聲請駁回。
    理  由
一、查被告甲○○因竊盜案件，前經本院訊問後，認其犯罪嫌疑
    重大，且曾有多次竊盜前科，且現有多件竊盜案件於本院繫
    屬中，有事實足認有反覆實施同一犯罪之虞，而有羈押之必
    要，依刑事訴訟法第101 條之1 第1 項第5 款規定，自民國
    99年1 月20日起予以羈押。
二、聲請意旨略以：聲請人即被告坦承犯行，復有悔改之心，並
    無逃亡或勾串證人之虞，已無羈押之原因與必要，另同住之
    大嫂因腳傷行動不便亟須照料等情，聲請法院准予具保停止
    羈押云云。
三、按被告經法官訊問後，認為犯刑法第第320 條之罪，其嫌疑
    重大，有事實足認為有反覆實施同一犯罪之虞，而有羈押之
    必要者，得羈押之，刑事訴訟法第101 條之1 第1 項第5 款
    定有明文。此即所謂之「預防性羈押」，立法目的乃係因該
    條所列各項犯罪，一般而言，對於他人生命、身體、財產有
    重大之侵害，對社會治安破壞甚鉅，而其犯罪性質，從實證
    之經驗而言，犯罪行為人多有一再觸犯、反覆為之之傾向，
    故為避免此種犯罪型態之行為人，在同一社會環境條件下，
    再次興起犯罪之意念而再為相同犯罪，因此透過拘束其身體
    自由之方式以避免之。是法院依該條規定決定是否應予羈押
    時，並不須有積極證據足認其確實準備或預備再為同一之犯
    罪，而僅須由其犯罪之歷程觀察，足認被告犯罪行為並未有
    明顯之改善，而可使人相信無特殊例外情況下，被告仍有再
    為同一犯罪之危險，即可認定反覆實施該條犯罪之虞，再以
    此種再犯危險，客觀上並無其他途徑可以避免，即可執行上
    開預防性羈押。
四、經查，本件被告甲○○涉犯之竊盜犯行，業經被告於本院審
    理中坦承不諱，且依卷附被害人之警詢筆錄、贓物認領保管
    單等證據資料，足認被告確實犯罪嫌疑重大，佐以其自72年
    間起便屢次犯下竊盜罪，多次歷經偵查、審理、入監執行等
    刑事程序等情，且現亦因竊盜案件為本院99年度簡字第24號
    、第122 號等審理在案，有被告之前案紀錄表及刑案資料查
    註紀錄表各1 份為憑，是其已有多次竊盜前科，卻未見改過
    行竊惡行，未收刑事程序矯正之效，故縱令交保在外，有高
    度可能性再犯竊盜罪，客觀上已足認被告有反覆實施同一犯
    罪之虞。從而，原羈押原因仍然存在，無從以具保或責付之
    方式使其消滅。
五、至被告辯稱同住之大嫂因腳傷而行動不便等情，惟此部分與
    停止羈押之法定原因並不相符，自無可採。
六、綜上所述，本院認原羈押之原因仍然存在，並不能因具保而
    使其消滅，且查無刑事訴訟法第114 條所列之各款情形，聲
    請人聲請具保停止羈押，不應准許，應予駁回。
七、依刑事訴訟法第220條裁定如主文。
中    華    民    國    99    年    1     月    27    日
                  刑事第四庭    審判長法  官  莊鎮遠
                                      法  官  蔡玉雪
                                      法  官  李謀榮
以上正本證明與原本無異。
如不服本裁定應於收受送達後五日內向本院提出抗告書狀敘述抗
告之理由抗告於台灣高等法院高雄分院。
中    華    民    國    99    年    1     月    29    日
                                書記官  蔡進吉

司法院資訊處製作；財團法人民間司法改革基金會備份。
